臺灣橋頭地方法院民事判決　　　　　　110年度勞訴字第164號
原　　　告　呂福章　
　　　　　　蔡文宗　
　　　　　　黃慶豐　
　　　　　　柯俊賢　
　　　　　　張世勳　
　　　　　　蘇文受　
　　　　　　蘇怡禎　
共　　　同
訴訟代理人　張弘康律師
被　　　告　台灣中油股份有限公司

法定代理人　李順欽　
訴訟代理人　張坤明律師
上列當事人間請求給付退休金差額事件，本院於民國110年11月5
日言詞辯論終結，判決如下：
    主      文
被告應分別給付原告如附表「應補發退休金」欄所示之金額，及
各自附表「利息起算日」欄所示之日起至清償日止，按週年利率
百分之五計算之利息。
訴訟費用由被告負擔。
本判決第一項原告呂福章、蔡文宗、黃慶豐、柯俊賢、張世勳、
蘇文受、蘇怡禎各得假執行。但被告各以如附表「應補發退休金
」欄所示之金額為原告呂福章、蔡文宗、黃慶豐、柯俊賢、張世
勳、蘇文受、蘇怡禎供擔保後，各得免為假執行。
    事實及理由
一、原告主張：原告均受僱於被告公司，並已分別自附表「舊制
    年資結清轉換日期」欄所示日期與原告結算舊制退休金年資
    ，因原告於任職被告公司期間，皆有參與全天候24小時輪班
    制度，按被告公司各廠區之日班、小夜班、大夜班等3 班制
    或兩班制輪流作業，各班工作性質均相同，僅服勤時間不同
    ，被告並依輪值大夜班、小夜班等內容，每月分別發給大夜
    班新臺幣（下同）400元、小夜班250元之夜點費（下稱系爭
    夜點費）作為輪班之對價，系爭夜點費亦係由實際到班輪值
    大、小夜班之人員領取，若有調職、代班或請假，則歸該等
    人領取，此乃每月固定領取常態工作中可得支領之給與，與
    一般公司為應付臨時性之業務需求，偶一為之的情形有別，
    依其給付性質，屬經常性給付，自屬勞動基準法（下稱勞基
    法）第2條第3款規定之工資，被告未將系爭夜點費加計於平
    均工資內計算原告退休金數額，爰依廢止前之台灣省工廠工
    人退休規則（下稱退休規則）第9條第1款、勞基法第55條第
    1項第1款、第3項、第84條之2規定，提起本件訴訟等語，並
    聲明：被告應給付原告各如附表「應補發退休金」欄所示之
    金額，及各自附表「利息起算日」欄所示之日起至清償日止
    ，按週年利率百分之五計算之利息。
二、被告則以：被告公司為國營事業機構，兼具行政機關之性質
    ，應受國營事業管理法之拘束。原告受僱於被告公司，乃經
    濟部所屬事業人員，依國營事業管理法第14條規定，原告之
    工資應由行政院規定標準定之，尚非得由勞雇雙方另行協議
    將額外之費用納入計算工資或平均工資。而系爭夜點費並非
    行政院所規定得納入計算平均工資之給付，亦有「經濟部所
    屬事業機構列入計算平均工資給與項目表」可稽，且原告受
    僱於被告公司多年，就國營事業員工之工資項目或其計算方
    式應受國營事業管理法之拘束及行政院監督之情，當知之甚
    詳，被告亦無可能違反上開法令而將系爭夜點費變相作為對
    原告勞務給付對價之意思表示，原告殊不得於退休後反於兩
    造對於得納入計算平均工資項目之認知，進而主張系爭夜點
    費亦應納入平均工資以計算退休金。又縱認本件有勞基法之
    適用，惟原告任職期間每月所領系爭夜點費並非因工作而獲
    得之報酬及經常性之給與，本件請求並非屬於工資之一部分
    。依最高法院91年度台上字第347 號裁判要旨及臺灣高等法
    院暨所屬法院93年11月25日法律座談會之見解，均認對於夜
    點費是否屬於工資之一部，應依個案認定是否符合「因工作
    而獲得之報酬及經常性之給與」二要件。再據勞基法施行細
    則第10條第9 款雖經行政院勞工委員會（下稱勞委會，即改
    制前之勞動部）於94年6月14日以勞動2字第0940031385號公
    告刪除「夜點費或誤餐費」之規定，惟按勞委會於同年月20
    日以勞動2字第0940032710 號令核釋夜點費及誤餐費是否為
    勞基法第2條第3款工資乙節，亦不認夜點費當然具有工資之
    性質，而認應依事業單位發放夜點費之目的予以個案認定。
    而依被告公司77年10月5日（77）油人77100518 號函可知，
    系爭夜點費並非輪班津貼，非因工作而獲得之報酬及經常性
    之給與。又被告公司發放夜點費初始，確係考量值夜班之勞
    工生理上有多進食之必要，而本諸體恤值夜班勞工辛勞之目
    的，以補貼相當於夜點費額之方式所為恩惠性、鼓勵性給與
    ，與勞務並無對價關係。系爭夜點費之給與，乃由食物津貼
    演變而來，且其金額之調整或核定與物價指數（一般餐點之
    消費水準）較為相關，故被告公司所給付之夜點費性質與勞
    基法施行細則第10條第9 款明文列舉非工資給付之差旅費中
    之膳雜費相近，與勞務不具對價關係，亦與員工薪給之調整
    無涉，殊與工資性質迥異。既系爭夜點費係被告公司自38年
    間所為體恤性、恩惠性之值夜餐點輾轉沿革而來，而修正前
    勞基法施行細則第10條於74年2 月27日始公布施行，是依最
    初發放時點及目的以觀，顯難認被告公司係為規避工資之給
    付責任而巧立夜點費之名，要難以上開法令修正為由，遽認
    系爭夜點費具有工資之性質。再者，原告任職期間之工作時
    間始終為3 班輪班制，須固定輪值日班、小夜班及大夜班，
    且各員工輪值各班之比例大致相同，原告並無專職從事夜班
    工作而致承受較特殊不利工作時間之情形，其輪值工作型態
    於原告等人受僱之初即已知悉，為兩造勞動契約之內容，各
    員工間無班表不公平之情形，被告公司員工不論係輪值早班
    、中班、晚班，其各班工作內容皆屬相同，僅工作時間不同
    ，被告公司無庸以夜點費為名給付輪值小夜班、大夜班之勞
    工較多之工作報酬，系爭夜點費與夜間工作或超時工作並無
    關連，系爭夜點費之發給並未相對應地增加夜班員工勞務內
    容，洵非原告提供勞務所得之報酬，不具勞務對價性。又被
    告公司發給系爭夜點費之條件，僅限於實際於夜間工作之人
    員即可請領，且金額固定一致，並不因員工作業種類及其工
    作複雜性、經驗、學歷、智力、技能、勞心度、勞力度、年
    資、級職之不同而有所差異，亦未斟酌各員工之薪資差別，
    而係以統一性之金額調整之，究其本質乃被告公司為鼓勵員
    工不要排斥夜間工作，兼顧感念夜間工作人員之辛勞而制訂
    之福利措施。獎勵或勉勵性質之給與，本難完全與工作脫鉤
    ，而勞務對價性應建立於與勞務內容直接關聯性且非勉勵恩
    惠性質之給與，系爭夜點費非與勞務工作有直接關聯，雖夜
    點費係於夜間之工作條件，實與工作內容即作業種類、作業
    複雜性、經驗、技能及工作時間長短等無關，而是繫於被告
    勉勵恩惠員工之心意，是以，系爭夜點費顯然不具勞務對價
    性。系爭夜點費之給與，既為被告公司一方照顧員工，出於
    勉勵恩惠之單方決定、片面給與之性質，自無庸原告有何意
    思之表示，且被告公司與員工早於90年間即就夜點費是否為
    工資而爭執不斷，顯見雙方並未有將夜點費當作工資一部之
    任何意思表示合致存在，是系爭夜點費無由構成勞動契約之
    內容。復據行政院經濟部國營事業委員會88年9月7日經（88
    ）國一字第88540070號函，明示所屬事業退休辦法對平均工
    資之計算未包含夜點費在內，且夜點費僅為福利性措施，系
    爭夜點費自不應併入平均工資計算退休金，此函示既為國營
    事業員工所周知，則其作為工作規則之一部，洽屬允當；是
    以，勞動契約雙方當事人俱受工作規則之拘束，乃屬當然，
    該函既認系爭夜點費不應併入平均工資計算退休金，則應認
    原告明知此項工作規則之內容；況原告等人所屬台灣石油工
    會第一分會於95年間多次函請被告將系爭夜點費列入平均工
    資計算退休金，被告亦逐一函轉經濟部辦理，惟均遭經濟部
    否准，且縱於勞基法施行細則第10條第9 款修正刪除夜點費
    後，仍秉承一貫未同意夜點費列入平均工資計算之見解，且
    迄未變更。綜上，不論從系爭夜點費之發給內涵、性質、調
    整及發放方式，或由發給夜點費之起源、歷史沿革，併審酌
    國營事業人員夜點費並非行政院核定，或未經勞僱雙方合意
    列為工資之項目，及系爭夜點費未因員工之工作內容、經驗
    、學歷、技能、年資、職級、勞心勞力之程度而異等情，均
    顯認系爭夜點費與勞務之提供並無對價關係，自非屬勞基法
    第2條第3款規定之工資。是系爭夜點費係被告恩給性、勉勵
    性之給與，非屬工資性質，不得列入平均工資計算等語，作
    為抗辯。並聲明：原告之訴駁回。
三、兩造不爭執事項：
  ㈠原告均受僱於被告公司，並分別於附表「舊制年資結清轉換
    日期」欄所示之日結算舊制年資，原告各於勞基法施行前、
    後之結清舊制年資前3個月、6個月之期間，均分別領有被告
    所核發之夜點費，其平均夜點費各如附表「平均夜點費」欄
    所示；原告之退休基數，分別如附表「退休金基數」欄所示
    。
  ㈡被告為24小時全天候連續性現場作業之工作型態，其工廠作
    業方式採24小時按早班、小夜班及大夜班之3 班輪流作業，
    各班工作性質相同，僅服勤時間不同，為原告於受僱時即已
    知悉，並為勞動契約之內容。
  ㈢原告受僱期間，被告均按其等輪班之輪班班次及時間核發夜
    點費，金額曾經多次調整。
  ㈣被告核發之夜點費，係針對勞動契約存續中有輪值大、小夜
    班之工作人員為給與，勞工按日或按月工作持續到一定時點
    ，即固定可預期獲得一定之金額，不因作業種類而有差別，
    僅總金額因輪值天數而有差異。
  ㈤被告之前發給原告之退休金，未將夜點費計入原告之平均工
    資。若認夜點費應計入平均工資，則被告分別短少發給原告
    如附表「應補發退休金」欄所示之退休金，被告應給付之利
    息起息日亦如附表「利息起算日」所示。
四、本院之判斷:
  ㈠系爭夜點費是否係勞基法第2條第3款所規定之工資？
  1.按工資係勞工因工作而獲得之報酬，包括工資、薪金及按計
    時、計日、計月、計件以現金或實物等方式給付之獎金、津
    貼及其他任何名義經常性給與均屬之，勞基法第2條第3款定
    有明文。次按工資，應屬「勞務之對價」及「經常性之給與
    」，至於其給付名稱為何，現金或實物，則非所問。又所謂
    經常性之給與，係指在一般情形下，經常可以領得之給付即
    屬之，舉凡某種給與係屬工作上之報酬，在制度上具經常性
    者，均得列入平均工資以計算退休金；而所謂對價性，則著
    重於勞方所付出之勞力與資方之給付是否有對價平衡關係，
    是以系爭夜點費是否為工資之一部分，自應以系爭夜點費是
    否為勞工給付勞務之對價，且屬經常性給與為判斷依據。
  2.經查：被告工廠作業方式為24小時全天候開工，採固定之 3
    班輪值制，被告按實際值勤員工輪值發給之大、小夜班系爭
    夜點費，為兩造所不爭執，足認應係原告之工作型態屬於24
    小時分3 班且區分輪值大、小夜班，被告始給付原告系爭夜
    點費。佐以原告每月雖因值班天數多寡而致領取之系爭夜點
    費有所消長，惟多數月份均大約額外領取數千餘元，差異尚
    微一情，有兩造不爭執真正之附表平均夜點費欄所示可稽，
    ，顯見原告在職期間輪值大、小夜班已具有常態性，與為因
    應臨時性之業務需求，偶而為之者有間。是以，原告之工作
    型態均為24小時分3 班固定輪值，並因實際輪值大、小夜班
    而得領取系爭夜點費，又系爭夜點費金額雖固定，並不因員
    工之工作內容、年資、職級不同而有差別，但仍以實際參與
    輪班工作者始得領取，為兩造所不爭執。則從此項給付之原
    因觀之，系爭夜點費並非為應付臨時性之業務需求而偶爾發
    放之款項，乃係在特定工作條件下，所形成固定常態工作中
    可取得之給與，此種僱主因特殊工作條件而對勞工所加給之
    給付，本質上自應認為係勞工於該值班時段從事工作之勞務
    對價。就此而言，系爭夜點費係兩造間就特定之工作條件達
    成協議，並成為勞工於一般情形下經常可以領得之給付，其
    性質上屬勞工因工作所獲之報酬，在制度上亦具有經常性，
    而符合上揭「勞務對價性」及「經常性給與」之要件，自應
    屬於工資之一部分。
  3.再者，夜間工作因違反人體正常生理時鐘運作，將導致勞工
    作息不正常、疲倦程度增加，進而影響勞工家庭生活、人身
    安全，屬危險工時，乃屬於眾所周知之事實。是以勞基法第
    48、49條乃明文規定限制童工、女工於此時段內工作，且勞
    工通常亦不願意在此時段服勤。然就雇主而言，如能採取日
    夜輪班制作業，亦有助於其充分利用既有設備及產能而獲得
    較多利益。則相較於日班勞工，雇主對輪值中、夜班之勞工
    ，自需支出較高之薪資，始為衡平。系爭夜點費既為輪值大
    、小夜班之勞工所獨有，且係以勞工實際輪值工時為計算基
    準，顯與勞工提供勞務間有密切關連性，亦應認具有勞務對
    價性。
  4.被告雖辯稱：不論從系爭夜點費之發給內涵、性質、調整、
    發放方式，及系爭夜點費未因員工之工作內容、經驗、學歷
    、技能、年資、職級、勞心勞力之程度而異等情，均顯示系
    爭夜點費與勞務之提供並無對價關係，非屬工資，而是被告
    「恩給性」、「勉勵性」之給與。而勞基法施行細則第10條
    第9款雖於94年6月14日公告刪除「夜點費」之規定，惟勞委
    會於同年月20日以勞動2字第0940032710 號令核釋夜點費是
    否為勞基法第2條第3款工資乙節，認應依個案認定之，足見
    制訂該細則之主管機關勞委會亦不認為「夜點費」當然具有
    工資之性質，且修正前勞基法施行細則第10條係於74年2 月
    27日始公布施行，在此之前系爭夜點費已開始發放，依其最
    初發放時點及目的以觀，被告顯非為規避工資之給付責任而
    巧立夜點費之名，要難以上開法令修正為由，遽認系爭夜點
    費具有工資之性質等語。惟查：
  ⑴依勞動基準法第2條第3款就工資所為定義，只須符合勞工因
    工作而獲得之報酬，以現金或實物等方式之經常性給與均屬
    之，兩造在成立勞動契約時，已知悉工作型態為3 班制之輪
    班，並均認知輪值大、小夜班者即可領取夜點費。可見此項
    給付就被告而言，係明確認知在原告提供大、小夜班之勞務
    時，即有給付義務，而原告亦認知其若輪值大、小夜班，即
    可領取此項給付。故雙方就此應已有共識及合意，並已具備
    在固定輪班工作型態下「勞務對價」及「經常性給與」之性
    質，自屬工資之一環。
  ⑵又一般而言，工資之給付固可能因工作性質、年資或職級等
    因素而有差別，但就工資結構而言，就某類不具有區別實益
    之項目，仍得就全體勞工為相同數額之給付，例如伙食津貼
    及交通津貼等，故尚難以本件系爭夜點費之給付金額不分年
    資或級職等均屬相同，即推認為恩惠性、勉勵性給與。
  ⑶至94年6月14日修正前之勞動基準法施行細則第10條第9款雖
    將「差旅費、差旅津貼、交際費、夜點費及誤餐費等」排除
    於「經常性給與」之外，惟該款規定之差旅費、差旅津貼、
    交際費及誤餐費，因屬就不確定之事項所支出，固可認定並
    非「經常性給與」，然與本件系爭夜點費係屬固定輪班工作
    型態下經常性給與之勞務對價，並不相同，自不得以發給名
    目為「夜點費」，即認有上開規定之適用。況該施行細則於
    94年6 月14日修正時，已將有關夜點費及誤餐費之規定刪除
    ，其修正理由為：「鑒於事業單位迭有將『輪班津貼』或『
    夜勤津貼』等具有工資性質之給付，以『夜點費』或『誤餐
    費』名義發放，以減輕雇主日後平均工資之給付責任，實有
    欠妥，爰修正刪除勞動基準法施行細則第10條第9 款之『夜
    點費』或『誤餐費』規定，嗣後有關夜點費及誤餐費是否為
    工資，應依該法第2條第3款規定及上開原則，個案認定。」
    ，有行政院勞工委員會94年6 月20日勞動二字第0940032710
    號令函可資參照，可見以夜點費之名目所為給付，仍可具工
    資性質，自得將夜點費併予計入平均工資之範圍。是被告上
    開所辯，尚難憑採。
  5.被告又辯稱其為國營事業，應受國營事業管理法之拘束。依
    國營事業管理法第14條規定，原告之工資自應由行政院規定
    標準定之，而「經濟部所屬事業機構列入計算平均工資給與
    項目表」並未將系爭夜點費納入得計算平均工資之給付，且
    行政院經濟部國營事業委員會88年9月7日經（88）國一字第
    88540070號函，明示所屬事業退休辦法對平均工資之計算未
    包含夜點費在內，原告受僱於被告公司多年，對此知之甚詳
    ，殊不得於退休後反於兩造對於得納入計算平均工資項目之
    認知，進而主張系爭夜點費亦應納入平均工資以計算退休金
    等語。然查，勞基法係國家為實現憲法保護勞工之基本國策
    所制定之法律，其所定勞動條件為最低標準，此觀之該法第
    1 條規定即明，故於勞基法公布施行後，各國營事業單位固
    得依其事業性質及勞動態樣與勞工另行訂定勞動條件，然所
    約定之勞動條件仍不得低於勞基法所定之最低標準。至國營
    事業管理法第14條雖規定國營事業應撙節開支，其人員待遇
    及福利，應由行政院規定標準，不得為標準以外之開支；經
    濟部所屬事業機構之平均工資給與項目表雖亦未將夜點費列
    入，惟勞基法所定勞動條件既係最低標準，則行政院所規定
    關於國營事業所屬人員之待遇及福利標準、經濟部所規定工
    資給與之辦法，即不得低於勞動基準法所定勞動條件，且若
    有所牴觸時，即應依勞基法規定為之，則經濟部有關單一薪
    點制之規定，若有與勞基法相互抵觸之處，自仍以勞基法之
    規定為據，況上開單一薪點制僅在於確保勞工可獲得工資之
    計算基準，並不排除其他依法令可獲得之工資，而夜點費明
    顯具經常性及勞務對價性，已如前述，自不得以已採單一薪
    點制，而將同屬法定工資性質之夜點費排除於平均工資外，
    亦不得因已採單一薪點制，即可推認勞工已同意捨棄將夜點
    費列入平均工資之範圍。再者，夜點費是否屬於工資之一部
    分，本屬法院應依職權個案判斷之事項，行政機關之規定及
    函釋僅有參考性質，並無拘束法院之效力，故被告所提之上
    開行政規定及函釋，自難採為被告有利之認定。是被告此部
    分所辯，亦難憑採。
  ㈡系爭夜點費應否列入平均工資計算，而由被告補發原告如訴
    之聲明所示之退休金差額？
    按勞工退休金條例（下稱勞退條例）施行前已適用勞動基準
    法之勞工，於施行後，仍服務於同一事業單位而選擇適用本
    條例之退休金制度者，其適用本條例前之工作年資，應予保
    留；保留之工作年資，於勞動契約存續期間，勞雇雙方約定
    以不低於勞基法第55條及第84條之2 規定之給與標準結清者
    ，從其約定，為勞退條例第11條第1項、第3項所明定。又勞
    基法第84條之2、第55條第1項第1款、第2項、第3 項分別規
    定：「勞工工作年資自受僱之日起算，適用本法前之工作年
    資，其資遣費及退休金給與標準，依其當時應適用之法令規
    定計算；當時無法令可資適用者，依各該事業單位自訂之規
    定或勞雇雙方之協商計算之。適用本法後之工作年資，其資
    遣費及退休金給與標準，依第17條及第55條規定計算」、「
    勞工退休金之給與標準如下：一、按其工作年資，每滿1 年
    給與兩個基數。但超過15年之工作年資，每滿1年給與1個基
    數，最高總數以45個基數為限」、「前項第1 款退休金基數
    之標準，係指核准退休時1個月平均工資」、「第1項所定退
    休金，雇主應於勞工退休之日起30日內給付…」。所謂「平
    均工資」，依勞基法第2條第4款規定，則指計算事由發生之
    當日前6 個月內所得工資總額除以該期間總日數所得之金額
    。而退休規則第9條1款、第10條第1 款亦規定：「工人退休
    金之給與規定如左：一、依第5 條規定自願退休之工人及依
    第6 條規定命令退休之工人，工作年資滿15年者，應由工廠
    給與30個基數之退休金，工作年資超過15年者，每逾1 年增
    給半個基數之退休金，其賸餘年資滿半年者以1 年計算，未
    滿半年者不計。合計最高以35個基數為限」、「退休金基數
    之計算方式如左：一、按月支薪者，以核准退休前3 個月平
    均工資所得為準」。系爭夜點費既為勞基法第2條第3款規定
    之工資，被告於原告結清勞退舊制年資時，自應將其列入作
    為平均工資之計算基礎。兩造對被告未將系爭夜點費納入平
    均工資計算退休金；而原告之退休金基數、結清前3、6個月
    平均夜點費數額分別如附表「退休金基數」欄、「平均夜點
    費」欄所示；若將系爭夜點費列入平均工資範圍，原告得請
    求之退休金差額及利息起算日均與附表相同等節，既均表示
    並不爭執，則原告依勞基法第55條、退休規則第9 條規定，
    請求被告給付如附表所示納入系爭夜點費後計算平均工資之
    退休金差額及法定遲延利息，於法自屬有據。
五、綜上所述，原告本於兩造間勞動契約法律關係，請求被告各
    給付如附表「應補發退休金」欄所示金額，及加計「利息起
    算日」欄所示之日起至清償日止，按週年利率5%計算之利息
    ，為有理由，應予准許。又主文第1 項，係就勞工之給付請
    求，為雇主敗訴之判決，依勞動事件法第44條第1 項規定，
    應依職權宣告假執行，併依同條第2 項規定，依職權酌定擔
    保金額，宣告被告供擔保後，得免為假執行。
六、本件事證已臻明確，兩造其餘攻擊防禦方法及所舉證據，經
    審酌後，認與判決結果不生影響，爰不逐一論列，併此敘明
    。
七、據上論結，本件原告之訴為有理由，依民事訴訟法第78條，
    勞動事件法第44條第1、2項，判決如主文。
中    華    民    國   110    年    11    月    12    日
                       勞動法庭  法  官  陳景裕
以上正本係照原本作成。
如對本判決上訴，須於判決送達後20日內向本院提出上訴狀。如
委任律師提起上訴者，應一併繳納上訴審裁判費。
中    華    民    國   110    年    11    月    12    日
                                 書記官  黃國忠
附表：
┌──┬────┬──────┬────────────┬──────────────┬──────┬──────┐
│編號│姓名    │舊制年資結清│退休金基數（個）        │平均夜點費（新臺幣，下同）  │應補發退休金│利息起算日  │
│    │        │轉換日期    │                        │                            │            │            │
├──┼────┼──────┼──────┬─────┼──────┬───────┼──────┼──────┤
│    │        │            │勞基法施行前│3.5       │結清前3個月 │5,316.6667元  │            │            │
│ 1  │呂福章  │109年7月1日 ├──────┼─────┼──────┼───────┤209,233元   │109年8月1日 │
│    │        │            │勞基法施行後│37.5      │結清前6個月 │5,083.3333元  │            │            │
├──┼────┼──────┼──────┼─────┼──────┼───────┼──────┼──────┤
│    │        │            │勞基法施行前│6         │結清前3個月 │5,300元       │            │            │
│ 2  │蔡文宗  │109年7月1日 ├──────┼─────┼──────┼───────┤226,175元   │109年8月1日 │
│    │        │            │勞基法施行後│37.5      │結清前6個月 │5,183.3333元  │            │            │
├──┼────┼──────┼──────┼─────┼──────┼───────┼──────┼──────┤
│    │        │            │勞基法施行前│5.66667   │結清前3個月 │5,483.3333元  │            │            │
│ 3  │黃慶豐  │109年7月1日 ├──────┼─────┼──────┼───────┤227,072元   │109年8月1日 │
│    │        │            │勞基法施行後│37.33333  │結清前6個月 │5,250元       │            │            │
├──┼────┼──────┼──────┼─────┼──────┼───────┼──────┼──────┤
│    │        │            │勞基法施行前│0         │結清前3個月 │5,166.6667元  │            │            │
│ 4  │柯俊賢  │109年7月1日 ├──────┼─────┼──────┼───────┤192,400元   │109年8月1日 │
│    │        │            │勞基法施行後│37        │結清前6個月 │5,200元       │            │            │
├──┼────┼──────┼──────┼─────┼──────┼───────┼──────┼──────┤
│    │        │            │勞基法施行前│3.83333   │結清前3個月 │5,166.6667元  │            │            │
│ 5  │張世勳  │109年7月1日 ├──────┼─────┼──────┼───────┤201,207元   │109年8月1日 │
│    │        │            │勞基法施行後│35.16667  │結清前6個月 │5,158.3333元  │            │            │
├──┼────┼──────┼──────┼─────┼──────┼───────┼──────┼──────┤
│    │        │            │勞基法施行前│0.66667   │結清前3個月 │5,200元       │            │            │
│ 6  │蘇文受  │109年7月1日 ├──────┼─────┼──────┼───────┤202,800元   │109年8月1日 │
│    │        │            │勞基法施行後│38.33333  │結清前6個月 │5,200元       │            │            │
├──┼────┼──────┼──────┼─────┼──────┼───────┼──────┼──────┤
│    │        │            │勞基法施行前│2.16667   │結清前3個月 │5,816.6667元  │            │            │
│ 7  │蘇怡禎  │109年7月1日 ├──────┼─────┼──────┼───────┤214,572元   │109年8月1日 │
│    │        │            │勞基法施行後│36.83333  │結清前6個月 │5,483.3333元  │            │            │
└──┴────┴──────┴──────┴─────┴──────┴───────┴──────┴──────┘